【裁判字號】    90,易,210
【裁判日期】    901016
【裁判案由】    違反商標法
【裁判全文】
臺灣宜蘭地方法院刑事判決                            九十年度易字第二一號
    公  訴  人  臺灣宜蘭地方法院檢察署檢察官
    被      告  丁○○
    選任辯護人  劉光傑律師
右列被告因違反商標法案件，經檢察官提起公訴（八十九年度偵字第三一四一號），
本院判決如左：
    主  文
丁○○共同連續意圖欺騙他人，於類似商品，使用相同於他人註冊商標之圖樣，處有
期徒刑肆月，如易科罰金，以參佰元折算壹日。緩刑貳年。扣案如附表二所示之物均
沒收。
    事  實
一、丁○○係協大服飾公司之負責人，自民國八十六年十一月、十二月間起至八十八
    年二月八日止，基於概括之犯意，並意圖欺騙他人，明知如附表一所示之ＡＤＩ
    ＤＡＳ及圖商標，為德商亞得脫士股份有限公司（以下稱亞得脫士公司）向經濟
    部中央標準局（現為經濟部智慧財產局）申請註冊，係有商標專用權利之商標，
    竟未經上揭公司之許可，委託位於宜蘭縣冬山鄉○○路三八０號、同縣五結鄉○
    ○○路十巷一號及三號等地，由與之有共同犯意聯絡之吳丙○○（公訴人誤植為
    吳張美慧，業經判決確定）所經營之「冠慈成衣有限公司」負責代工，連續於所
    代工製造與上開商標類似之運動裝衣褲上，使用相同於前開公司如附表一所示之
    註冊商標圖樣。嗣於八十八年二月八日，於前揭吳丙○○之代工廠內，經法務部
    調查局宜蘭縣調查站人員循線查獲，並扣有如附表二所示渠等所製造之商品。
二、案經甲○○○○斯股份有限公司（下稱阿迪達斯公司）訴由法務部調查局宜蘭縣
    調查站報告臺灣宜蘭地方法院檢察署檢察官偵查起訴。
    理  由
一、訊據被告丁○○固坦承有於上揭時、地，委託吳丙○○加工製造ＡＤＩＤＡＳ之
    運動服裝等服飾，惟矢口否認有任何違反商標法之犯行，辯稱：當時係吳丙○○
    向其招攬生意，並不知該產品均為未經授權使用之仿冒商標云云。惟查：
  （一）右揭事實業據告訴人之代理人指訴綦詳，並有照片數幀附卷足稽，亦經證人
        吳丙○○於本院八十八年度訴字第二二一號一案、台灣高等法院八十九年度
        訴字第三六五三號一案分別證述確係由被告丁○○交付代工等語明確。而證
        人吳丙○○其夫乙○○並於本院八十八年度訴字第二二一號一案之警訊中供
        稱：吳丙○○確於八十六年十一、十二月開始代工仿冒製造ＡＤＩＤＡＳ成
        衣，且係受台北某廠商代工生產等語無訛，核與被告丁○○所營之協大服飾
        公司係位於台北地區相符，並有如附表二所示之物扣案可佐，被告辯稱不知
        為仿冒的云云，核與證人二人所證未符。且查，被告丁○○曾於本院八十八
        年度訴字第二二號一案中供證否認有何受吳丙○○委託代工之事，嗣又於本
        案改稱確有委託吳丙○○代工，僅不知係仿冒品云云，其辯稱先後不一，顯
        有瑕疵。再衡以，被告身為服飾公司負責人，應具有代工成衣之專業判斷能
        力，十分知悉何者係具有商標權之合法產品，其所辯不知係仿冒云云，尚難
        採信。
  （二）又查附表一所示之商標圖樣業據亞得脫士公司向我國為註冊登記，並經行政
        院經濟部核准取得專用於衣服領袖類各種運動衣褲、運動訓練衣褲及其他應
        屬本類之一切商品之商標專用權，此有經濟部中央標準商標註冊證存卷足參
        ，且查扣之物所使用之商標圖樣，亦經阿迪達斯公司鑑定係屬仿品屬實，亦
        有上揭公司之仿冒品鑑定報告在卷可左。而ＡＤＩＤＡＳ係全球最有價值商
        標第四十名，此有商標排行榜一紙附卷可稽，應可認屬著名商標，一般消費
        大眾對其應有相當認識，本件被告罪證明確，應依法論科。至被告聲請再予
        傳訊吳丙○○到庭作證，因本件事證已明，無傳訊之必要應予駁回，併予敘
        明。
二、被告丁○○所為前述於類似商品，使用相同於他人如附表一所示註冊商標之圖樣
    ，係犯商標法第六十二條第一款之罪。被告與吳丙○○，有犯意聯絡與行為分擔
    ，為共同正犯。又被告先後多次犯行，時間緊接，所犯構成要件相同，顯係基於
    概括犯意反覆為之，為連續犯，應以一罪論，並加重其刑。爰審酌被告犯罪之動
    機、目的、犯罪對於國家社會之影響、犯罪所得利益及犯罪後否認犯行之態度等
    一切情狀，量處如主文所示之刑，又九十年一月四日修正並經總統於同年一月十
    日公佈之刑法第四十一條第一項規定：「犯最重本刑為五年以下有期徒刑之罪，
    而受六月以下有期徒刑或拘役之宣告，因身體、教育、職業或家庭之關係或因其
    他正當事由，執行顯有困難者，得以一元以上三元以下折算一日，易科罰金。但
    因確定不執行所宣告之刑，難收矯正之效或難以維持法秩序者，不在此限。」。
    本件被告所犯之罪，為三年以下有期徒刑之罪，與前開修正後刑法第四十一條易
    科罰金之規定相符，相較於修正前之規定，依刑法第二條第一項前段規定，應適
    用裁判時之法律即修正後之規定，併予諭知易科罰金之折算標準。末以，被告前
    未曾受有期徒刑以上刑之宣告，有臺灣高等法院檢察署刑案資料查註記錄表在卷
    可憑，茲因一時失慮而罹刑典，且事後已與告訴人達成和解，有協議書一紙在卷
    可稽，經此偵審程序應已知警惕，本院認對其所宣告之刑以暫不執行為適當，爰
    併予宣告緩刑二年，以勵自新。扣案如附表二所示之物，係被告犯前開罪名所製
    造之商品，應依商標法第六十四條之規定併予宣告沒收之。
據上論斷，應依刑事訴訟法第二百九十九條第一項前段、商標法第六十二條第一款、
第六十四條、刑法第十一條前段、第二十八條、第五十六條、第二條第一項前段、第
四十一條第一項、第七十四條第一款，罰金罰鍰提高標準條例第二條，判決如主文。
本案經檢察官廖允松到庭執行職務
中    華    民    國     九十      年      十        月         十六    日
                                  臺灣宜蘭地方法院刑事第二庭
                                          法  官  郭  淑  珍
右正本證明與原本無異。
如不服本判決，應於判決送達後十日內向本院提出上訴狀( 應附繕本 )，上訴於臺灣
高等法院。
                                          書記官  李  明  威
中    華    民    國     九十      年      十        月     十七        日
所犯法條：
商標法第六十二條
意圖欺騙他人，有左列情事之一者，處三年以下有期徒刑、拘役或科或併
科新臺幣二十萬元以下罰金：
一  於同一商品或類似商品，使用相同或近似於他人註冊商標之圖樣者。
附表一：
附表二：
仿冒ＡＤＩＤＡＳ商標長褲                四件
仿冒ＡＤＩＤＡＳ商標短褲                二件
仿冒ＡＤＩＤＡＳ商標塑膠袋              十四箱
仿冒ＡＤＩＤＡＳ商標                    一箱
仿冒ＡＤＩＤＡＳ商標紙標籤              三箱
仿冒ＡＤＩＤＡＳ商標黑白車邊            五袋
仿冒ＡＤＩＤＡＳ商標運動褲半成品        二十一包
仿冒ＡＤＩＤＡＳ商標長褲半成品          一袋


司法院資訊處製作；財團法人民間司法改革基金會備份。
